ACORDAO-COMPLETO-2362033

ACÓRDÃO DE RELAÇÃO

ACÓRDÃO DE RELAÇÃO 6175/2019 ATA 25/2019 - SEGUNDA CÂMARA

Acórdão 6175/2019-TCU-Segunda Câmara
	Considerando que se trata de tomada de contas especial em desfavor de Francisco Ricardo Lima Cruz, como servidor do INSS, diante das irregularidades apuradas no bojo do PAD n° 35204.002708/2011-54, em solidariedade com os segurados favorecidos pelas indevidas concessões de benefícios previdenciários (José Batista Barros - falecido, Manoel Barbosa dos Santos e Donizette Rodrigues Barbosa) , a partir dos correspondentes prejuízos ao erário;
	Considerando que, por meio do Acórdão 2515/2018-TCU-Plenário, na Sessão de 31/10/2018 (Ata 43/2018-Plenário) , com a retificação pelo Acórdão 24/2019-TCU-Plenário, o Tribunal julgou irregulares as presentes contas para condenar o Sr. Francisco Ricardo Lima Cruz, em solidariedade com o Sr. Donizette Rodrigues Barbosa, ao recolhimento do débito em favor do Instituto Nacional do Seguro Social;
	Considerando que, em 29/4/2019, como beneficiário-segurado e por meio dos seus representantes, o Sr. Donizete Rodrigues Barbosa protocolou o pedido de parcelamento sob o patamar de 50% do débito solidário no valor total de R$ 324.337,49 com vistas a possibilitar o pagamento de R$ 162.168,74 "em trinta e seis (36) parcelas iguais e sucessivas de R$ 4.504,68" (...) , remindo, assim, a sua dívida" (Peça nº 167) ;
	Considerando, no entanto, que o instituto da solidariedade passiva obrigaria todos os devedores pelo valor integral, sem o eventual benefício de ordem;
	Considerando, por esse prisma, que o parcial pagamento débito pelo aludido responsável-devedor não poderia resultar na quitação da dívida em seu favor;
	Considerando, enfim, que a unidade técnica propôs o não conhecimento do aludido pedido para o parcelamento de 50% do aludido débito imputado solidariamente em desfavor de Francisco Ricardo Lima Cruz e Donizete Rodrigues Barbosa por intermédio do item 9.2.5 do Acórdão 2515/2018-TCU-Plenário, diante da falta de amparo legal e da impossibilidade de fracionamento do débito solidário;
	Os Ministros do Tribunal de Contas da União, reunidos em Sessão de 2ª Câmara, ACORDAM, por unanimidade, nos termos do art. 9º da Resolução TCU nº 178, de 2005, em indeferir o pedido formulado pelo Sr. Donizete Rodrigues Barbosa para o parcelamento de 50% do débito solidariamente imputado pelo Acórdão 2515/2018-TCU-Plenário, na Sessão de 31/10/2018 (Ata nº 43/2018-Plenário) , com a retificação pelo Acórdão 24/2019-TCU-Plenário, diante da falta de amparo legal e da impossibilidade de fracionamento do débito solidário, de acordo com os pareceres emitidos nos autos:
1. Processo TC-Processo 027.491/2017-0 (TOMADA DE CONTAS ESPECIAL) 
	1.1. Responsáveis: Cicero David Romão Batista (CPF XXX.576.223-XX) ; Donizete Rodrigues Barbosa (CPF XXX.351.633-XX) ; Francisco Ricardo Lima Cruz (CPF XXX.957.113-XX) ; Jose Batista Barros (CPF XXX.610.393-XX) ; Manoel Barbosa dos Santos (CPF XXX.936.223-XX) ; Manoel Genésio de Menezes (CPF XXX.302.384-XX) ; Pedro Antônio dos Santos (CPF XXX.866.328-XX) 
	1.2. Entidade: Gerência Executiva do Instituto Nacional do Seguro Social em Juazeiro do Norte - CE.
	1.3. Relator: Ministro-Substituto André Luís de Carvalho.
	1.4. Representante do Ministério Público: não atuou.
	1.5. Unidade Técnica: Secretaria de Controle dos Efeitos de Deliberações (Seproc/Secef) .
	1.6. Representação legal: 
	1.6.1.Cicero David Romão Batista, representando Jose Batista Barros; e 
	1.6.2. Aglézio de Brito (OAB/CE 2.199) , entre outros, representando Donizete Rodrigues Barbosa. 
	1.7. Determinar que a Seproc-Secef envie a cópia do presente Acórdão, acompanhada da cópia do parecer da unidade técnica, ao Sr. Donizete Rodrigues Barbosa, para ciência.

Segunda Câmara

Cicero David Romão Batista (CPF XXX.576.223-XX); Donizete Rodrigues Barbosa (CPF XXX.351.633-XX); Francisco Ricardo Lima Cruz (CPF XXX.957.113-XX); Jose Batista Barros (CPF XXX.610.393-XX); Manoel Barbosa dos Santos (CPF XXX.936.223-XX); Manoel Genésio de Menezes (CPF XXX.302.384-XX); Pedro Antônio dos Santos (CPF XXX.866.328-XX)

ANDRÉ DE CARVALHO

Não atuou.

TOMADA DE CONTAS ESPECIAL (TCE)

Secretaria de Controle dos Efeitos de Deliberações (Seproc/Secef).